臺灣新北地方法院刑事判決
111年度簡字第391號
聲  請  人  臺灣新北地方檢察署檢察官
被      告  林千夫



上列被告因竊盜案件，經檢察官聲請以簡易判決處刑（110年度
偵字第33464號），本院判決如下：
　　主  文
林千夫竊盜，共貳罪，各處有期徒刑參月，如易科罰金，均以新
臺幣壹仟元折算壹日。應執行有期徒刑肆月，如易科罰金，以新
臺幣壹仟元折算壹日。
未扣案之IPHONE 12之行動電話壹支（內含SIM卡）沒收，於全部
或一部不能沒收或不宜執行沒收時，追徵其價額。
    事實及理由
一、本案犯罪事實、證據及應適用法條，均引用如附件檢察官聲
    請簡易判決處刑書之記載。
二、爰以行為人之責任為基礎，審酌被告多次因竊盜案件經偵查
    起訴及法院判處罪刑，素行非佳，並衡以被告不思循正當途
    徑獲取財物，反企圖不勞而獲，任意竊取他人財物，顯然欠
    缺尊重他人財產權之觀念；兼衡其智識程度為專科畢業、小
    康之生活狀況、犯罪之動機、目的、手段、所竊取之財物價
    值、被告犯後坦承犯行，態度尚可等一切情狀，分別量處如
    主文所示之刑，並定其應執行之刑及諭知易科罰金之折算標
    準，以資懲儆。至被告雖有如事實欄所載構成累犯之前科紀
    錄，惟審酌其前案內容為與本案迥異之毒品案件，經參照司
    法院大法官會議釋字第775號解釋文及其理由，因認並無累
    犯之加重事由，不予加重其刑（依臺灣高等法院110年2月4
    日院彥文孝字第1100000847號函及函附之刑事裁判書簡化原
    則指示主文欄得不予記載「累犯」等字），附此敘明。
三、末查被告所竊得事實㈠之IPHONE 12之行動電話1支（內含SIM
    卡），屬被告因犯罪所得之物，未經扣案，亦未歸還予告訴
    人，應依刑法第38條之1第1項前段、第3項規定宣告沒收之
    ，並於全部或一部不能沒收或不宜執行沒收時，追徵其價額
    。
四、依刑事訴訟法第449條第1項前段、第3項、第454條第2項、
    第450條第1項，刑法第320條第1項、第47條第1項、第41條
    第1項前段、第51條第5款、第38條之1第1項前段、第3項，
    刑法施行法第1條之1第1項，逕以簡易判決處刑如主文。
五、如不服本判決，應於判決送達後20日內，向本院提出上訴狀
    ，上訴於本院第二審合議庭（須附繕本）。
本案經檢察官聲彭毓婷請以簡易判決處刑。
中    華    民    國    111    年    3     月   22   日
                  刑事第二十六庭  法  官  徐蘭萍
上列正本證明與原本無異。
                                  書記官　吳宜遙
中　　華　　民　　國　　111 　年　　3 　　月　　22　　日
附錄本案論罪科刑法條全文：
中華民國刑法第320條第1項：
意圖為自己或第三人不法之所有，而竊取他人之動產者，為竊盜
罪，處5年以下有期徒刑、拘役或50萬元以下罰金。
 附件：
臺灣新北地方檢察署檢察官聲請簡易判決處刑書　
                                    110年度偵字第33464號
　　被　　　告　林千夫　男　37歲（民國00年00月00日生）
　　　　　　　　　　　　住基隆市○○區○○○路0巷00號3樓
　　　　　　　　　　　　之1
　　　　　　　　　　　　居基隆市○○區○○○路00○00號10
　　　　　　　　　　　　樓之7
　　　　　　　　　　　　國民身分證統一編號：Z000000000號
上列被告因竊盜案件，業經偵查終結，認為宜聲請以簡易判決處
刑，茲將犯罪事實及證據並所犯法條分敘如下：　
　　　　犯罪事實
一、林千夫前因施用毒品案件，經臺灣基隆地方法院以109年度
    基簡字第502號判決判處有期徒刑3月確定，於民國109年8月
    5日易科罰金執行完畢。詎猶不知悛悔，㈠竟意圖為自己不法
    之所有，於110年7月2日17時許，在新北市○○區○○路0段000
    號臺灣大哥大門市內，徒手竊取店內展示之蘋果廠牌IPHONE
     12之行動電話1支（含SIM卡，價值新臺幣《下同》2萬餘元）
    ，得手後逃逸。嗣該店店長林冠宗發現上開行動電話遭竊，
    報警處理，經警調閱監視器畫面，而悉上情。㈡另意圖為自
    己不法之所有，於同日18時許，在新北市○○區○○路0段000號
    環球購物中心1樓ADIDAS「OG」店內，徒手竊取白色托特包1
    個（價值1090元），得手後逃逸。嗣該店店員侯心培發覺上
    開財物遭竊，報警處理，經警於同日18時39分許，在新北市
    ○○區○○路0段000○0號前查獲林千夫，並扣得上開托特包1個
    （已發還），而悉上情。
二、案經林冠宗、侯心培訴由新北市政府警察局中和分局報告偵
    辦。
 　　　 證據並所犯法條
一、證據：
(一)被告林千夫於警詢時之自白。
(二)告訴人林冠宗、侯心培於警詢中之指訴。
(三)監視器光碟2片、監視器畫面翻拍照片2張、扣案物照片2張
    。
(四)新北市政府警察局中和分局扣押筆錄、扣押物品目錄表及贓
    物認領保管單。  
二、核被告所為，均係犯刑法第320條第1項普通竊盜罪嫌。被告
    所犯上開2次竊盜犯行，犯意各別，行為互殊，請予分論併
    罰。又被告前有如犯罪事實欄所載之論罪科刑執行情形，有
    刑案資料查註紀錄表在卷可稽，其於有期徒刑執行完畢後，
    5年以內故意再犯本件有期徒刑以上之各罪，均為累犯，請
    參照大法官會議釋字第775號解釋意旨，審酌是否依刑法累
    犯規定加重其刑。至被告竊得之蘋果廠牌IPHONE 12之行動
    電話1支，請依刑法第38條之1第1項規定宣告沒收，如於全
    部或一部不能沒收或不宜執行沒收時，則請依刑法第38條之1第
    3項規定，追徵其價額。
三、依刑事訴訟法第451條第1項聲請逕以簡易判決處刑。
　　此　　致
臺灣新北地方法院
中　　華　　民　　國　 110　　年　　12　　月　　26　　日
　　　　　　　　　　　　　　　檢　察　官  彭毓婷